# 请教陈版，关于应收款项的坏账计提方式的选择

提问人：liu42644268 时间：2019-02-01 22:11:12
企业按照单项不重大的应收款项单项计提坏账（风险与其他应收款项显著不同），假设 17 年该不重大的应收款项计提了一定的坏账之后，于 18 年与其他应收款项的风险基本一致，是否可以将单项计提坏账的方式变更为与其他应收款项一起在账龄法里计提坏账。是否有相关的解释或指南等依据。谢谢陈版。

回答人：chenyiwei
应收款项的信用风险组合划分可以根据不同年份之间的情况变化进行调整，但需有充分理由，并恰当披露。

提问人：liu42644268 时间：2019-02-05 11:04:22
陈版，谢谢您的指导，在这里先祝您春节快乐，阖家欢乐。然后，可能是我的表达不够清晰，我所表达的意思是指，由单项不重大方式计提坏账的应收款项是否以后年度可以放入信用风险组合中计提坏账（原来风险显著不同于其他的应收款项，本年根据客观情况该应收款项与账龄组合对风险的判断基本一致），谢谢您。

回答人：chenyiwei
可以的。关键要有充分理由，如与该客户的往来规模变化，原来是大客户，现在不再是大客户了；或其信用风险特征不再有特殊之处等。